【裁判字號】    99,審易,245
【裁判日期】    990604
【裁判案由】    竊盜
【裁判全文】
臺灣高雄地方法院刑事判決            99年度審易字第245號
公  訴  人  臺灣高雄地方法院檢察署檢察官
被      告  甲○○
            乙○○
上列被告等因竊盜案件，經檢察官提起公訴（98年度偵字第3363
3號、98年度偵字第36437號），嗣因被告就被訴事實均為有罪之
陳述，經本院告知簡式審判之旨，並聽取公訴人及被告之意見後
，裁定依簡式審判程序審理，判決如下：
    主  文
甲○○共同犯攜帶兇器竊盜罪，累犯，處有期徒刑捌月。
乙○○犯攜帶兇器踰越牆垣竊盜罪，處有期徒刑柒月，扣案之美
工刀壹支、螺絲起子壹支、螺絲扳手壹支、手套壹雙，均沒收。
又共同犯攜帶兇器竊盜罪，處有期徒刑柒月。應執行有期徒刑壹
年，扣案之美工刀壹支、螺絲起子壹支、螺絲扳手壹支、手套壹
雙，均沒收。
    事實
一、甲○○前於民國94年間，因贓物、施用毒品案件，經本院分
    別以94年度訴字第3299號、94年度簡字第2518號各判處有期
    徒刑6月、5月確定，嗣經裁定合併定應執行刑為有期徒刑10
    月，於95年10月27日執行完畢。
二、乙○○意圖為自己不法之所有，於98年11月5日上午6時許，
    駕駛車牌號碼YT-1463號自用小客車停放在惠勝實業股份有
    限公司（址設高雄縣路竹鄉○○路619號，下稱惠勝公司）
    後方，趁惠勝公司歇業，廠房、設備均無人看管之際，以架
    設樓梯翻越圍牆之方式，潛入該公司3樓廠房內，手持自備
    客觀上足以危害他人生命、身體可供兇器使用之美工刀、螺
    絲起子及螺絲扳手各1支等物，以螺絲扳手為拆除工具，竊
    取該公司「黃豆軟化器」所使用之大型馬達1具（價值約新
    臺幣《下同》20萬元），得手後，並用前揭自備之美工刀及
    螺絲起子等工具，接上廠房內天車電源，以吊運之方式運離
    現場。嗣於同日上午11時50分許，在吊運過程中，為警當場
    查獲，並扣得前揭美工刀、螺絲起子、螺絲扳手各壹支、手
    套1雙及大型馬達等物，而查知上情。
三、甲○○與乙○○共同基於意圖為自己不法所有之犯意聯絡，
    於98年12月2 日上午9 時10分許，乙○○駕駛承租車牌號碼
    0797-JJ 號之自用小貨車至惠勝公司，而甲○○則另外騎乘
    車牌號碼NA9-731 號重型機車停放在惠勝公司廠房旁廟宇邊
    ，2 人會合後，趁惠勝公司廠房無人看管之際，持乙○○所
    有客觀上足以危害他人生命、身體可供兇器使用之十字螺絲
    起子1 支，共同竊取該公司所有之變電器2 顆及鐵製品等物
    （價值約1 萬多元），得手後，放置於前揭自用小貨車上，
    並以帆布覆蓋、遮掩之方式，於當日上午11時許，由乙○○
    駕駛並搭載甲○○一起運離惠勝公司。嗣欲離去時，為警發
    現形跡可疑攔查，甲○○、乙○○2 人並未停車受檢反而加
    速逃離，經警沿路追趕，甲○○始於同日中午12時許，在高
    雄縣岡山鎮○○路256 號前下車，並掩護乙○○駕駛前揭自
    小貨車逃離現場，經警當場逮捕甲○○後，返回惠勝公司察
    看，始查知上情。
四、案經惠勝公司總經理丙○○訴由高雄縣政府警察局湖內分局
    報請臺灣高雄地方法院檢察署檢察官偵查起訴。
    理  由
一、本件被告甲○○、乙○○所犯均係死刑、無期徒刑、最輕本
    刑為3年以上有期徒刑以外之罪，其於準備程序就前揭被訴
    事實為有罪之陳述，經法官告知簡式審判程序之旨，並聽取
    其與公訴人之意見後，本院認無不得或不宜改依簡式審判程
    序進行之處，爰依刑事訴訟法第273條之1第1項之規定，裁
    定進行簡式審判程序，合先敘明。
二、上開事實，業據被告甲○○、乙○○於警詢、偵查及本院審
    理時坦承不諱，核與證人即告訴人丙○○於警詢中證述情節
    相符，復有高雄縣政府警察局湖內分局扣押筆錄、扣押物品
    目錄表、高雄縣政府警察局湖內分局一甲派出所員警職務報
    告及贓物認領保管單、車牌號碼0797-JJ號自用小貨車承租
    契約書各1份、照片20張等證附卷可參，並有美工刀、螺絲
    起子、螺絲扳手各1支、手套1雙扣案可憑，足認被告之自白
    與事證相符。從而，本件事證明確，被告犯行，堪以認定，
    應依法論科。
三、按刑法第321條第1項第3款之攜帶兇器竊盜罪，係以行為人
    攜帶兇器竊盜為其加重條件，此所謂兇器，其種類並無限制
    ，凡客觀上足對人之生命、身體、安全構成威脅，具有危險
    性之兇器均屬之，且祇須行竊時攜帶此種具有危險性之兇器
    為已足，並不以攜帶之初有行兇之意圖為必要（最高法院79
    年台上字第5253號判例意旨參照）。又刑法第321條第1項第
    2款所謂「毀」係指毀損，稱「越」則指踰越或超越，祇要
    踰越或超越門扇、牆垣之行為使該門扇或牆垣喪失防閑作用
    ，即該當於前揭規定之要件。查被告乙○○為事實二竊盜犯
    行時所持用之螺絲扳手1支，係金屬材質，質地堅硬，長度
    約50公分，經被告乙○○自承在卷，是上開工具對人之生命
    、身體均具有相當程度之危險性，足供兇器使用，應屬兇器
    無訛。又被告2人為事實三竊盜犯行時所持用之十字螺絲起
    子1支，係金屬材質，質地堅硬，長度約60公分，經被告乙
    ○○自承在卷，是上開工具對人之生命、身體均具有相當程
    度之危險性，足供兇器使用，應屬兇器無訛。被告乙○○於
    事實二係翻越牆垣，使之失去防閑作用後，始實施竊盜犯行
    ，揆諸前揭說明，其所為業已該當刑法踰越牆垣加重竊盜罪
    之構成要件甚明。
四、是核被告乙○○事實二所為，係犯刑法第321條第1項第2款
    、第3款攜帶兇器踰越牆垣竊盜罪。檢察官起訴法條漏未論
    及刑法第321條第1項第2款，惟起訴書犯罪事實欄業已載明
    此部分犯行，故應於適用法條予以補充。核被告乙○○、甲
    ○○事實三所為，係犯刑法第321 條第1 項第3 款攜帶兇器
    竊盜罪。被告2 人就上開事實三犯行，有犯意聯絡及行為分
    擔，應論以共同正犯。被告乙○○所犯上開2 罪，犯意各別
    ，時間不同，應分論併罰。被告甲○○有前開事實欄所載犯
    罪科刑受有期徒刑執行完畢之情形，此有臺灣高等法院被告
    前案紀錄表在卷可佐，其於徒刑執行完畢5 年之內故意再犯
    本件有期徒刑以上之罪，為累犯，應依法加重其刑。爰審酌
    被告2 人均值青壯，有工作能力，竟不思以正途取財，竟因
    缺錢花用，竊取他人財物，其行為實不足取；被告乙○○於
    事實二所竊得之財物價值非低，已發還告訴人領回，造成告
    訴人損失有限，及渠等均坦承犯行，犯後態度尚可，及犯罪
    之動機、目的、手段、所生危害等一切情狀，分別量處如主
    文所示之刑及就被告乙○○部分定應執行之刑，藉資懲儆。
    扣案之美工刀、螺絲起子、螺絲扳手各1 支及手套1 雙，均
    為被告乙○○所有，皆係供其於事實二犯罪所用之物，均依
    刑法第38條第1 項第2 款規定宣告沒收。又十字螺絲起子1
    支，雖係供被告2 人於事實三犯罪所用之物，惟因未扣案，
    為免日後執行困難，爰不予宣告沒收，附此敘明。
據上論斷，應依刑事訴訟法第273條之1第1項、第299條第1項前
段，刑法第28條、第321條第1項第2款、第3款、第47條第1項、
第51條第5款、第38條第1項第2款，判決如主文。
本案經檢察官黃齡慧到庭執行職務。
中    華    民    國    99    年    6     月    4    日
                  刑事第十庭    法  官  李代昌
以上正本證明與原本無異。
如不服本判決應於收受送達後10日內向本院提出上訴書狀，並應
敘述具體理由；如未敘述上訴理由者，應於上訴期間屆滿後20日
內向本院補提理由書（均須按他造當事人之人數附繕本）「切勿
逕送上級法院」。
中    華    民    國    99    年    6     月    4    日
                                 書記官  黃振祐
附錄本判決論罪科刑適用法條：
中華民國刑法第321條
犯竊盜罪而有左列情形之一者，處 6 月以上、 5 年以下有期徒
刑：
一、於夜間侵入住宅或有人居住之建築物、船艦或隱匿其內而犯
    之者。
二、毀越門扇、牆垣或其他安全設備而犯之者。
三、攜帶兇器而犯之者。
四、結夥三人以上而犯之者。
五、乘火災、水災或其他災害之際而犯之者。
六、在車站或埠頭而犯之者。
前項之未遂犯罰之。

司法院資訊處製作；財團法人民間司法改革基金會備份。
